臺灣高等法院臺中分院刑事判決　　　　　　　　　　九十四年度上訴字第七二號
　　上　訴　人
　　即　被　告　甲○○
右上訴人因違反毒品危害防制條例案件，不服臺灣臺中地方法院九十三年度訴字第二
二０四號，中華民國九十四年一月二十八日第一審判決（起訴案號：臺灣臺中地方法
院檢察署九十三年度毒偵字第二六九四號），提起上訴，本院判決如左：
    主　　  文
上訴駁回。
    事  　　實
一、甲○○前曾於民國八十七年間因施用毒品案件，經本院以八十七年度上訴字第一
    八九一號裁定送觀察、勒戒後，臺灣臺中看守所附設勒戒處所評定無繼續施用毒
    品之傾向，於八十七年九月二十四日執行完畢釋放，並由本院為免刑判決確定；
    又於八十九年間因施用毒品案件，經臺灣臺中地方法院以八十九年度毒聲字第四
    五七○號裁定送觀察、勒戒後，臺灣臺中看守所附設勒戒處所評定無繼續施用毒
    品之傾向，由臺灣臺中地方法院檢察署檢察官於八十九年十月二十六日以八十九
    年度毒偵緝字第五五九號為不起訴處分確定，並於同年月二十七日執行完畢釋放
    ；復於九十年間因施用毒品案件，經臺灣臺中地方法院檢察署檢察官聲請強制戒
    治，經臺灣臺中地方法院以九十年度毒聲字第四七一七號裁定送強制戒治一年，
    於九十一年十一月二十三日強制戒治期滿執行完畢釋放；再於八十九年間因詐欺
    及竊盜案件，經本院於八十九年十一月二十一日分別判處有期徒刑六月、九月，
    定應執行刑為有期徒刑一年一月確定；且其於九十年間所犯毒品案件，經臺灣臺
    中地方法院檢察署檢察官依修正前毒品危害防制條例第二十條第三項規定提起公
    訴，經臺灣臺中地方法院以九十年度訴字第二三九五號判處有期徒刑八月，於九
    十年十二月三日確定；二案接續執行，於九十二年十月八日縮短刑期假釋付保護
    管束，嗣於九十三年二月五日假釋期滿未經撤銷假釋，其未執行之刑，已以執行
    論而執行完畢。其仍不知悔改，於上開強制戒治執行完畢釋放後之五年內，基於
    施用第一級毒品海洛因之概括犯意，自九十三年四月十五日起至同年七月二十一
    日晚上十（起訴書誤載為八）時許止，連續在臺中市○區○○路五六號五樓六十
    號住處，利用藥鏟將第一級毒品海洛因粉末鏟入注射針筒內摻水，再行注射在右
    小腿血管之方式，施用第一級毒品海洛因多次。嗣於九十三年十一月二十三日上
    午十一時四十分許，在臺中市○區○○路五六號五樓六十號住處，因警持搜索票
    搜索而查獲，並扣得其所有供施用之含有第一級毒品海洛因殘渣的注射針筒及藥
    鏟各一支。
二、案經臺中市警察局第一分局報請臺灣臺中地方法院檢察署檢察官偵查起訴。
    理　　  由
一、訊據上訴人即被告甲○○對其於右揭時地連續施用第一級毒品海洛因之事實坦承
    不諱，核與其於警詢、偵查、原審供承相符，並有被告所有供施用第一級毒品海
    洛因使用之注射針筒及藥鏟各一支扣案可資佐證。被告經警方查獲後，其尿液經
    送請詮昕科技股份有限公司檢驗之結果，均驗有海洛因水解而呈之嗎啡、可待因
    之陽性反應等情，有該公司濫用藥物尿液檢驗報告一紙存卷可證。再被告前曾於
    八十七年間因施用毒品案件，經本院以八十七年度上訴字第一八九一號裁定送觀
    察、勒戒後，臺灣臺中看守所附設勒戒處所評定無繼續施用毒品之傾向，於八十
    七年九月二十四日執行完畢釋放，並由本院為免刑判決確定；又於八十九年間因
    施用毒品案件，經臺灣臺中地方法院以八十九年度毒聲字第四五七○號裁定送觀
    察、勒戒後，臺灣臺中看守所附設勒戒處所評定無繼續施用毒品之傾向，由臺灣
    臺中地方法院檢察署檢察官於八十九年十月二十六日以八十九年度毒偵緝字第五
    五九號為不起訴處分確定，並於同年月二十七日執行完畢釋放；復於九十年間因
    施用毒品案件，經臺灣臺中地方法院檢察署檢察官聲請強制戒治，經臺灣臺中地
    方法院以九十年度毒聲字第四七一七號裁定送強制戒治一年，於九十一年十一月
    二十三日強制戒治期滿執行完畢釋放之事實，有臺灣高等法院被告全國前案紀錄
    表及臺灣臺中地方法院檢察署刑案資料查註紀錄表各一份在卷可稽。綜上，被告
    自白與事實相符，其於前案強制戒治執行完畢釋放後五年內再犯本件施用第一級
    毒品海洛因之事證明確，犯行洵堪認定。
二、核被告所為，係犯毒品危害防制條例第十條第一項之施用第一級毒品海洛因罪。
    被告施用毒品海洛因前之持有毒品海洛因行為，本應以持有論，惟持有後進而施
    用，其持有之低度行為應被施用之高度行為所吸收，故不再另論其持有第一級毒
    品罪。被告所為前開多次施用第一級毒品海洛因之行為，時間緊接，所犯構成要
    件相同，顯係基於概括之犯意為之，為連續犯，爰依刑法第五十六條之規定，論
    以一罪，並加重其刑，公訴意旨認被告僅施用第一級毒品至九十三年七月二十日
    止，然被告已於警訊及原審供承施用至同年七月二十一日，是被告於九十三年七
    月二十一日亦有施用第一級毒品海洛因已可認定，惟此部分既與起訴書載明部分
    具有連續犯之裁判上一罪關係，自為起訴效力所及，本院應併予審判。被告曾於
    八十九年間因詐欺及竊盜案件，經本院於八十九年十一月二十一日分別判處有期
    徒刑六月、九月，定應執行刑為有期徒刑一年一月確定；且於九十年間因毒品案
    件，經臺灣臺中地方法院以九十年度訴字第二三九五號判處有期徒刑八月，於九
    十年十二月三日確定；二案接續執行，於九十二年十月八日縮短刑期假釋付保護
    管束，嗣於九十三年二月五日假釋期滿未經撤銷假釋，其未執行之刑，已以執行
    論而執行完畢之事實，有臺灣高等法院被告全國前案紀錄表及臺灣臺中地方法院
    檢察署刑案資料查註紀錄表各一份在卷可參，其受有期徒刑之執行完畢後，五年
    以內再犯本件有期徒刑以上之罪，為累犯，應依刑法第四十七條之規定遞加重其
    刑。原審以被告犯罪事證明確，依據前揭規定予以論罪，並審酌被告施用第一級
    毒品，經觀察勒戒後，仍不知戒惕，猶一再施用第一級毒品，無視於毒品對於自
    身健康之戕害及國家對於杜絕毒品犯罪之禁令，不知戒除惡習，惡性非輕，然被
    告於審理期間坦承犯行，態度良好，其施用毒品海洛因尚無危害他人及施用之次
    數等一切情狀，判處被告有期徒刑十月，並就扣案注射針筒及藥鏟各一支，認其
    內殘留之第一級毒品海洛因已無法完全析離，整體應視為毒品，依據毒品危害防
    制條例第十八條第一項前段之規定，予以宣告沒收銷燬（被告於警訊供承已使用
    扣案注射針筒注射海洛因，藥鏟一支內亦含海洛因毒品殘渣），認事用法核無違
    誤，量刑亦稱妥適，被告固以家庭因素請求從輕云云，然本院審酌被告前有多次
    施用毒品紀錄，認原審量刑尚屬妥適，本案上訴無理由，應予駁回。
據上論結，應依刑事訴訟法第三百六十八條，判決如主文。
本案經檢察官乙○○到庭執行職務。
中      華      民      國      九十四   年      五       月    十一    日
                                    臺灣高等法院臺中分院刑事第五庭
                                          審判長法  官  袁  從  楨
                                              法  官  郭  同  奇
                                                法  官  姚  勳  昌
右正本證明與原本無異。
如不服本判決應於收受送達後十日內向本院提出上訴書狀，其未敘述上訴之理由者並
得於提起上訴後十日內向本院補提理由書（均須按他造當事人之人數附繕本）。
                                                書記官  洪  麗  華
中      華      民      國      九十四   年      五       月    十二    日
附錄本判決論罪科刑法條：
毒品危害防制條例第十條：
施用第一級毒品者，處六月以上五年以下有期徒刑。                          Ｉ
